最　高　行　政　法　院　裁　定
　　　　　　　　　　　　　94年度裁字第01902號
上　訴　人　甲○○
被 上訴 人　財政部臺北市國稅局
代　表　人　乙○○
上列當事人間因贈與稅事件，上訴人對於中華民國93年3月23日
臺北高等行政法院91年度訴字第4821號判決，提起上訴，本院裁
定如下：
    主  文
上訴駁回。
上訴審訴訟費用由上訴人負擔。
    理  由
一、按對於高等行政法院判決上訴，非以其違背法令為理由，不
    得為之，行政訴訟法第242條定有明文。是當事人依行政訴
    訟法第243條第1項規定，以高等行政法院判決有不適用法規
    或適用法規不當為上訴最高行政法院之理由時，其上訴狀或
    理由書應有具體之指摘，並揭示該法規之條項或其內容。若
    係成文法以外之法則，應揭示該法則之意旨。倘為司法院解
    釋、或本院之判例，則應揭示該判解之字號或其內容。上訴
    狀或理由書如未依此項方法表明者，即難認為已對高等行政
    法院判決之違背法令有具體之指摘。又對原判決所持法律上
    之見解之歧異，要難謂為適用法規錯誤，其上訴自難認為合
    法。
二、本件上訴人主張：查上訴人將持有飛冠建設股份有限公司（
    下稱飛冠公司）之股份轉讓與飛來寶投資股份有限公司（下
    稱飛來寶公司），乃係基於個人理財行為及考量營建業願景
    等因素。又上訴人因財務需求，以雙方同意之價格轉讓，上
    訴人與受讓人毫無關係，並無低價讓售之情事。再者，上訴
    人僅為飛冠公司之股東，並未參與公司之經營事務，且出售
    時間為民國（下同）85年初，公司尚未結完84年度帳務，無
    以得知公司之淨值為何。而依據財政部65年7月9日臺財稅第
    34594號函釋意旨估算飛冠公司股票淨值為新臺幣（下同）1
    9.6元，若能以此價格核課，上訴人願在能力範圍內籌措資
    金繳納。
三、被上訴人則以：對於高等行政法院判決之上訴，非以其違背
    法令為理由，不得為之。行政訴訟法第242條定有明文。依
    同法第243條第1項規定，判決不適用法規或適用不當者，為
    違背法令。而判決有同法條第2項所列各款情形之一者，為
    當然違背法令。是當事人提起上訴，以原審判決有違背法令
    為理由時，始得提起上訴。本件上訴人既以低於飛冠公司贈
    與日每股資產淨值之價格，轉讓系爭股票786,000股，且上
    訴人亦未能提示其他影響讓售價格之客觀證明，被上訴人按
    行為時遺產及贈與稅法第5條第2款規定，認定該移轉股票行
    為係屬以顯著不相當代價讓與財產應以贈與論，就系爭股票
    贈與日之資產淨值與原申報成交總價之差額核定贈與稅，且
    上訴人於原審主張各節，業經原審逐一詳為審酌，予以論駁
    在案，並無判決理由矛盾之情形，上訴人仍執前詞反覆訴求
    ，僅為上訴人法律見解之歧異，要難符合上訴之理由等語，
    資為抗辯。
四、本院查，上訴人於85年1月15日以每股10元之價格，將名下
    所有飛冠公司股票786,000股移轉予飛來寶公司，被上訴人
    初查以移轉當日飛冠公司每股資產淨值為28.86元，上訴人
    涉及以顯著不相當之代價讓與財產之情事，乃依遺產及贈與
    稅法第5條第2款規定，按移轉當日飛冠公司每股資產淨值與
    實際移轉價格之差額18.86元，核定上訴人85年度贈與總額
    為14,823,960元，贈與淨額13,823,960元，應納稅額2,747,
    469元。上訴人不服，申經復查結果，未獲變更，乃循序提
    起本件訴訟。原判決關於上訴人以低於飛冠公司贈與日每股
    資產淨值之價格，轉讓系爭股票786,000股，而其未能提示
    其他影響讓售價格之客觀證明，被上訴人按行為時遺產及贈
    與稅法第5條第2款規定，認定該移轉股票行為係屬以顯著不
    相當代價讓與財產應以贈與論，就系爭股票贈與日之資產淨
    值與原申報成交總價之差額核定贈與稅，以及上訴人在原審
    之主張如何不足採等事項，均已詳予論斷。上訴人既對違章
    事實承諾不予爭執，雖主張依據財政部65年7月9日臺財稅第
    34594號函釋意旨估算飛冠公司淨值為19.6元，若能以此價
    格核課，上訴人願在能力範圍內籌措資金繳納。上訴人之上
    訴意旨，並非表明該判決所違背之法令及其具體內容，難認
    其已合法表明上訴理由。從而上訴人指摘原審判決違背法令
    ，核無足採，揆諸首揭說明，其上訴難謂合法，應予駁回。
五、據上論結，本件上訴為不合法，爰依行政訴訟法第249條第1
    項前段、第104條、民事訴訟法第95條、第78條，裁定如主
    文。
中    華    民    國    94    年    9    月    15     日
                  第一庭審判長法  官　葉　振　權
                              法  官  陳  秀  美
                              法  官　劉　鑫　楨
                              法  官　吳　明　鴻
                              法  官　梁  松  雄
以  上  正  本  證  明  與  原  本  無  異
中    華    民    國    94    年    9    月    15     日
　　　　　　　　　　　　　　　書記官　陳　盛　信
